臺灣高等法院刑事裁定　　　　　　　　　　　　　　九十三年度聲再字第三三○號
　　再審聲請人
　　即受判決人　甲○○
右聲請人因違反商標法案件，對於本院九十三年度交上易字第一○六七號，中華民國
九十三年八月六日確定判決（臺灣板橋地方法院九十一年度易字第七九號、臺灣板橋
地方法院檢察署九十年度偵字第一一五八二號），聲請再審，本院裁定如左：
    主  文
再審之聲請駁回。
    理  由
一、聲請意旨如後附聲請再審狀影本所載。
二、按有罪之判決確定後，因發現確實之新證據，足認受有罪判決之人應受無罪、免
    訴、免刑或輕於原判決所認罪名之判決者，為受判決人之利益，得聲請再審，刑
    事訴訟法第四百二十條第一項第六款定有明文；又第四百二十一條亦規定，不得
    上訴於第三審法院之案件，除前條規定外，其經第二審確定之有罪判決，如就足
    生影響於判決之重要證據漏未審酌者，亦得為受判決人之利益，聲請再審。所謂
    確實之新證據，固非以絕對不須經過調查程序為條件，然必須可認為確實足以動
    搖原確定判決，而為受判決人有利之判決者為限（參最高法院三十三年台字第七
    ○號判例）；而依最高法院七十年度第七次刑事庭會議決議之決議要旨：刑事訴
    訟法第四百二十條第一項第六款規定，因發見確實之新證據，足認受有罪判決之
    人，應受輕於原判決所認罪名之判決者，為受判決人之利益，始得聲請再審。條
    文既曰輕於原判決所認「罪名」，自與輕於原判決所宣告之「罪刑」有別，所謂
    輕於原判決所認罪名，係指與原判決所認罪名比較，其法定刑較輕之相異罪名而
    言，至於同一罪名之有無加減刑罰之原因者，僅足影響科刑範圍而罪質不變，即
    與「罪名」無關，自不得據以再審。從而自首、未遂犯、累犯、連續犯等刑之加
    減，並不屬於刑事訴訟法第四百二十條第一項第六款所指罪名之範圍。
三、經查：(一)核諸：1.聲請人即被告對於本件原確定判決認定其『先後總共製造完成
    之成品共有一萬箱左右，並將成品分裝所印製外觀上有蘋果實物圖樣（此部分不
    涉及侵害商標）及「APPLE SIDRA」字樣之紙箱內，然後分批交由甲○○裝櫃，
    分別於下列日期出口數量為：(1)八十七年三月十日、二千二百箱，(2)八十七年十
    二月八日、一千五百一十箱，(3)八十八年十月十八日、一千九百三十箱，(4)八十
    九年九月四日、二千一百箱，(5)八十九年九月二十五日、二千一百箱，總共九千
    八百四十箱，另有其他汽水以別的名義報關出口，輸出至奈國公司交付，再銷售
    牟利，而以此方式於同一之商品使用與如附圖一所示商標近似之商標，以致使相
    關消費者產生混淆誤認之虞』之犯罪事實部分並不爭執；2.聲請人主張其所為將
    產品分五批出口，實際上被告僅有一次委託製造行為，其分批出口不過為委託製
    造之接續行為，屬接續犯，而非接續犯，然按諸前揭最高法院七十年度第七次刑
    事庭會議決議意旨認：同一罪名之有無加減刑罰之原因者，僅足影響科刑範圍而
    罪質不變，即與「罪名」無關，自不得據以再審，暨連續犯屬刑之加減，並不屬
    於刑事訴訟法第四百二十條第一項第六款所指罪名之範圍。是聲請人上開聲請理
    由尚難認定確實足以動搖原確定判決，而為受判決人有利之判決，並不符合前揭
    最高法院三十三年台字第七○號判例意旨之要件。(二)刑事訴訟法第四百二十一條
    所謂「如就足生影響於判決之重要證據漏未審酌者」，係指已經提出之證據於判
    決時漏未審酌而言，即該證據於法院審理時已向法院提出，法院未就該證據審酌
    ，本件聲請人所舉八十六年十一月二十日其與奈國ＧＣＬ公司簽訂之合約，及八
    十七年二月二十一日其與苗榮公司簽訂之合約等為聲請再審理由之證據，惟並未
    經向原審理法院提出，並不符合刑事訴訟法第四百二十一條規定。(三)聲請人所爭
    執本件原確定判決依刑法第二條第一項但書規定，究竟應適用修正前之商標法第
    六十一條、第六十二條，或修正後之商標法第八十一條，而聲請再審之部分，縱
    為屬實，亦屬判決有無違背法令問題，尚非聲請再審所得救濟。(四)綜上，聲請人
    前開聲請意旨指摘本院應調查事項未予調查、適用法律不當等情，縱屬事實，亦
    屬判決有無違背法令問題，尚非聲請再審所得救濟，究非得據以為聲請再審之事
    由，自難憑以聲請再審。
四、查有罪之判決確定後，為受判決人之利益聲請再審，必其聲請之理由合於刑事訴
    訟法第四百二十條第一項所定情形之一及第四百二十一條有足以影響於判決之重
    要證據漏未審酌者，始准許之，綜上所述，本件聲請人所舉聲請再審之理由，核
    與上引法條所定無一相符，本件聲請人聲請再審，為無理由，應予駁回。
據上論斷，應依刑事訴訟法第四百三十四條第一項裁定如主文。
中　　　華　　　民　　　國　　九十三　　年　　　九　　　月　　　八　　　日
                              台灣高等法院刑事第二十庭
                                  審判長法  官  趙  功  恆
                                        法  官  鄧  振  球
                                        法  官  李  春  地
右正本證明與原本無異。
不得抗告。
                                        書記官  柳  秋  月
中　　　華　　　民　　　國　　九十三　　年　　　九　　　月　　　八　　　日
